pt-PT: Local de desgaste da palheta: Palheta de dedo (não especificado); Palheta para o dedo indicador; Palheta para o dedo médio; Palheta para o dedo mindinho; Palheta para o dedo anelar; Conjunto para polegar e dedos; Palheta para o polegar; Outro
es: Posicionamiento de uso de la púa para dedo: Púa de dedo (no especificada); Púa para dedo índice; Púa para dedo medio; Púa para dedo meñique; Púa para dedo anular; Set para pulgar y dedos; Púa de pulgar; Otro
pt-BR: Local de uso da palheta: Dedeira (não especificada); Dedeira para dedo indicador; Dedeira para dedo médio; Dedeira para dedo mínimo; Dedeira para dedo anelar; Conjunto para polegar e dedos; Dedeira para polegar; Outros
tr: Parmak penası kullanım konumu: Parmak penası (belirtilmemiş); İşaret parmağı penası; Orta parmak penası; Serçe parmak penası; Yüzük parmağı penası; Başparmak ve parmak seti; Başparmak penası; Diğer
fr: Emplacement de port de l’onglet: Onglet de doigt (non spécifié); Onglet d’index; Onglet de majeur; Onglet d’auriculaire; Onglet d’annulaire; Ensemble d’onglets pour pouce et doigts; Onglet de pouce; Autre
bg-BG: Позиция за носене на перцето за пръст: Напръстник (неуточнен); Напръстник за показалец; Напръстник за среден пръст; Напръстник за кутре; Напръстник за безименен пръст; Комплект за палец и пръсти; Напръстник за палец; Други
vi: Vị trí đeo miếng gảy ngón tay: Móng gảy ngón tay (không xác định); Móng gảy ngón trỏ; Móng gảy ngón giữa; Móng gảy ngón út; Móng gảy ngón áp út; Bộ móng gảy ngón cái & ngón tay; Móng gảy ngón cái; Khác
zh-CN: 指拨环佩戴位置: 指套拨片（未指定）; 食指拨片; 中指拨片; 小指拨片; 无名指拨片; 拇指和手指套装; 拇指拨片; 其他
ru: Расположение пальцевого медиатора: Медиатор-коготь (без указания); Для указательного пальца; Для среднего пальца; Для мизинца; Для безымянного пальца; Набор для большого и других пальцев; Для большого пальца; Другое
nl: Vingerplectrum draaglocatie: Vingerplectrum (ongespecificeerd); Wijsvingerplectrum; Middelvingerplectrum; Pinkplectrum; Ringvingerplectrum; Duim- & vingerset; Duimplectrum; Overige
da: Det sted, hvor fingerplektreren skal bæres: Fingerplekter (uspecificeret); Plekter til pegefinger; Plekter til langemand; Plekter til lillefinger; Plekter til ringfinger; Sæt til tommel og fingre; Tommelfingerplekter; Andet
ja: フィンガーピック着用位置: フィンガーピック (指定なし); 人差し指用ピック; 中指用ピック; 小指用ピック; 薬指用ピック; サム・フィンガーセット; サムピック; その他
de: Trageposition des Fingerpicks: Fingerpick (unspezifiziert); Zeigefinger-Pick; Mittelfinger-Pick; Kleinfinger-Pick; Ringfinger-Pick; Daumen- & Finger-Set; Daumenpick; Sonstige
th: ตำแหน่งการสวมปิ๊กสวมนิ้ว: ปิ๊กสวมนิ้ว (ไม่ระบุ); ปิ๊กสวมนิ้วชี้; ปิ๊กสวมนิ้วกลาง; ปิ๊กสวมนิ้วก้อย; ปิ๊กสวมนิ้วนาง; ชุดปิ๊กสวมนิ้วโป้งและนิ้วอื่นๆ; ปิ๊กสวมนิ้วโป้ง; อื่นๆ
ro-RO: Locații pentru uzura penei de deget: Pană pentru deget (nespecificată); Pană pentru arătător; Pană pentru degetul mijlociu; Pană pentru degetul mic; Pană pentru inelar; Set de pene pentru degetul mare și degete; Pană pentru degetul mare; Altele
lt-LT: Pirštinio mediatoriaus dėvėjimo vieta: Piršto mediatorius (nenurodytas); Smiliaus mediatorius; Didžiojo piršto mediatorius; Mažylio mediatorius; Bevardžio piršto mediatorius; Nykščio ir kitų pirštų rinkinys; Nykščio mediatorius; Kita
zh-TW: 指套撥片配戴位置: 指套撥片 (未指定); 食指撥片; 中指撥片; 小指撥片; 無名指撥片; 拇指與手指套組; 拇指撥片; 其他
hr-HR: Lokacija nošenja trzalice: Trzalica za prst (neodređeno); Trzalica za kažiprst; Trzalica za srednji prst; Trzalica za mali prst; Trzalica za prstenjak; Set za palac i prste; Trzalica za palac; Ostalo
nb: Lokalisasjon av fingerplekter: Fingerplekter (uspesifisert); Plekter til pekefinger; Plekter til langfinger; Plekter til lillefinger; Plekter til ringfinger; Sett for tommel og finger; Tommelplekter; Annet
sl-SI: Lokacija za nošenje prstnih kljukic: Trzalica za prst (nedoločeno); Trzalica za kazalec; Trzalica za sredinec; Trzalica za mezinec; Trzalica za prstanec; Komplet trzalic za palec in prste; Trzalica za palec; Drugo
el: Θέση χρήσης finger pick: Πένα δαχτύλου (μη καθορισμένο); Πένα δείκτη; Πένα μεσαίου δαχτύλου; Πένα μικρού δαχτύλου; Πένα παράμεσου; Σετ για αντίχειρα και δάχτυλα; Πένα αντίχειρα; Άλλο
fi: Sormiplektran käyttösijainti: Sormiplektra (ei määritetty); Etusormiplektra; Keskisormiplektra; Pikkusormiplektra; Nimetönplektra; Peukalo- ja sormisetti; Peukaloplektra; Muu
hu: Ujjpengető viseletének helye: Ujjpengető (nem meghatározott); Mutatóujj-pengető; Középsőujj-pengető; Kisujj-pengető; Gyűrűsujj-pengető; Hüvelykujj- és ujjpengető készlet; Hüvelykujj-pengető; Egyéb
it: Finger pick wear sede: Plettro per dita (non specificato); Plettro per indice; Plettro per medio; Plettro per mignolo; Plettro per anulare; Set per pollice e dita; Plettro per pollice; Altro
pl: Miejsce noszenia pazurka na palec: Pazurek na palec (nieokreślony); Pazurek na palec wskazujący; Pazurek na palec środkowy; Pazurek na mały palec; Pazurek na palec serdeczny; Zestaw pazurków na kciuk i palce; Pazurek na kciuk; Inne
ko: 핑거픽 착용 위치: 핑거 픽(미지정); 검지 픽; 중지 픽; 새끼손가락 픽; 약지 픽; 엄지 및 핑거 세트; 엄지 픽; 기타
en: Finger pick wear location: Finger pick (unspecified); Index finger pick; Middle finger pick; Pinky finger pick; Ring finger pick; Thumb & finger set; Thumb pick; Other
sk-SK: Miesto nosenia brnkadla: Na prst (nešpecifikované); Na ukazovák; Na prostredník; Na malíček; Na prstenník; Súprava na palec a prsty; Na palec; Iné
cs: Místo nošení prstového trsátka: Prstýnek (nespecifikováno); Prstýnek na ukazováček; Prstýnek na prostředníček; Prstýnek na malíček; Prstýnek na prsteníček; Sada na palec a prsty; Prstýnek na palec; Jiné
sv: Användningsposition för fingerplektrum: Fingerplektrum (ospecificerat); Pekfingerplektrum; Långfingerplektrum; Lillfingerplektrum; Ringfingerplektrum; Set med tum- och fingerplektrum; Tumplektrum; Övrigt